

CONTACTO



(+52) 771-259-2199



isaac.isnothere@outlook.com



mayorga.com

HABILIDADES

- Liderazgo
- Comunicación asertiva
- Gestión de activos
- Resolución de problemas
- Elaboración de proyectos
- Trabajo en equipo

EDUCACIÓN

Carrera en Técnico Programador

CBTis 222 2019-2022

• Carrera en Diseño UI/UX
EBAC
2022-2023

Isaac Mayorga

TECNICO EN PROGRMACION

ACERCA DE MÍ

Soy un diseñador UI/UX, me especializo en la creación de páginas de presentación, tiendas en línea y software como aplicaciones de gestión, lo que más me caracteriza es mi creatividad al hacer un proyecto sin perder funcionalidad en ningún momento.

EXPERIENCIA LABORAL

Ingeniero en Sistemas

Petroleum 2023-2024

En este trabajo fui un desarrollador web y de software, además de llevar la gestión de la Pagina web y de la Aplicación web

Administración

Petroleum 2023-2024

Además de ser Ingeniero en sistemas desempeñaba las habilidades de administración y gestión de información.

Diseñador UI/UX

BIMM Actual

Esta es mi propia marca de desarrollo web, donde mi objetivo primordial es darme a conocer por mis proyectos